# 半年报披露上年同期的收入，下半年冲回了 100 万，披露上年1-6月收入时是否需要扣除

提问人：kang77 时间：2016-08-10 19:01:23
1 、半年报披露上年同期的收入，收入是按每个具体项目确认的。下半年冲回了上半年记账的某个项目的收入 100 万，披露上年1-6月收入时是否需要扣除 100 万。 2015 年1-6月账面收入 500 万，账面主营业务成本 300 万， 12 月发现记账错误，因为这个项目在 2014 年已经确认了收入但是没开销售发票， 2015 年开具销售发票时重复确认了收入和应收账款。在 12 月冲回了上半年对应项目的收入 100万，现在披露半年报的利润表上年同期发生额时收入应该是 500 万还是 400 万。 2 、如果利润表收入按扣减后的 400 万，那利润表主营业务成本怎么列，假设冲减的项目的成本为 70 万，利润表的成本是否列报为账面成本300-70=230万。 3 、假如企业 2015 上半年结转的成本不太准确，在 2015 年 12 月份统一对全年的收入和成本做了调整，全年的收入成本金额是正确的。那次披露上半年成本时是按照账面成本或者账面成本减去冲减收入那个项目的成本，还是应该按照与上半年收入相对应的项目，整理计算出相应按项目归集的主营业务成本来列示。 4 、如果按调整后的收入成本披露上年1-6月的利润表，披露上年同期的现金流量表附表补充资料时，是否按调整后的净利润，调整到经营现金流量，那么经营性应收项目的减少是否要考虑冲减收入对应冲减的应收账款，用账面的期初-期末+调整的应收账款。

回答人：chenyiwei
1 、因为你所说的该事项属于差错更正，所以在编制 2016 年度中期财务报表时，前期比较数据应按更正后的数字填列。 2 、是。收入、成本同步调整。 3 、应合理区分出年末调账时冲减成本的项目中对应的具体明细项目和期间，据此在编制中期报告时确定是否需调整利润表的前期比较数据。 4 、要。